【裁判字號】    97,訴,714
【裁判日期】    970630
【裁判案由】    清償債務
【裁判全文】
臺灣桃園地方法院民事判決        九十七年度訴字第七一四號
原      告  萬泰商業銀行股份有限公司
法定代理人  丁○○
訴訟代理人  丙○○
被      告  乙○○即郭進春
上列當事人間請求清償債務事件，本院於民國九十七年六月十六
日辯論終結，判決如下：
    主      文
被告應給付原告新臺幣陸拾萬伍仟零玖拾玖元，及其中新臺幣伍
拾玖萬玖仟零伍拾捌元部分，自民國九十六年十一月二十日起至
清償日止，按週年利率百分之二十計算之利息。
訴訟費用由原告負擔。
    事實及理由
壹、程序方面：
    按當事人喪失訴訟能力或法定代理人死亡或其代理權消滅者
    ，訴訟程序在有法定代理人或取得訴訟能力之本人承受其訴
    訟以前當然停止。又承受訴訟人，於得為承受時，應即為承
    受之聲明，民事訴訟法第一百七十條及第一百七十五條第一
    項分別定明有文。經查，本件原告於民國九十七年三月二十
    八日提起本件訴訟後，關於其法定代理人已由甲○○，更異
    為丁○○，原告並於民國九十七年六月十六日當庭聲明由丁
    ○○承受本件訴訟，核無不合，應予准許。
貳、實體方面：
一、本件原告起訴主張：被告於八十九年一月十二日與原告訂立
    小額循環信用貸款契約（下稱系爭契約），約定被告以GEOR
    GE＆MARY現金卡為工具循環使用。嗣被告自九十六年十一月
    十九日起，即未依約給付本息，依系爭契約第十一條，被告
    未依約繳納本息即喪失期限利益，全部債務視為到期。被告
    尚積欠本金新臺幣（下同）五十九萬九千零五十八元；上期
    未收利息一百五十三元；與給付期限前之利息（計算期間、
    利率與數額）：就上開本金債權及自九十六年十月十六日起
    至同年十一月十九日止，按年利率百分之十點二五計算，計
    五千八百八十八元，總計六十萬五千零九十九元。至給付期
    限後之利息計算期間、利率，則就上開本金債權及自九十六
    年十一月二十日起至清償日止，按年利率百分之二十計算。
    又屢經原告催討，被告均置之不理，爰依消費借貸法律關係
    提起本件訴訟，並聲明如主文所示。
二、被告則以其對原告主張金額並無意見等語。
三、按消費借貸契約，借用人應於約定期限內，返還與借用物種
    類、品質、數量相同之物；又保證者，謂當事人約定，一方
    於他方之債務不履行債務時，由其代負履行責任之契約；另
    遲延之債務，以支付金錢為標的者，債權人得請求依法定利
    率計算之遲延利息，但約定利率較高者，仍從其約定利率，
    民法第四百七十八條前段、第七百三十九條及第二百三十三
    條第一項分別定有明文。本件原告上開主張，既為被告所不
    爭執，則原告依消費借貸法律關係，請求被告給付如主文所
    示之本金及利息，即為有理由，應予准許。
據上論結，本件原告之訴為有理由，依民事訴訟法第七十八條，
判決如主文。
中    華    民    國   九十七   年   六   月   三十   日
                        民事第二庭  法  官  石有為
以上正本係照原本作成
如對本判決上訴，須於判決送達後二十日內向本院提出上訴狀
                                    書記官  劉寶霞
中    華    民    國   九十七   年   六   月   三十   日


司法院資訊處製作；財團法人民間司法改革基金會備份。
